【裁判字號】    92,易,1513
【裁判日期】    921219
【裁判案由】    竊盜
【裁判全文】
臺灣臺中地方法院刑事判決                        九十二年度易字第一五一三號
    公  訴  人  臺灣臺中地方法院檢察署檢察官
    被      告  丙○○
    指定辯護人  本院公設辯護人  己○○
右列被告因竊盜案件，經檢察官提起公訴（九十二年度偵字第七六八六號），及同署
檢察官移
    主  文
丙○○共同連續攜帶兇器竊盜，累犯，處有期徒刑拾月。
    事  實
一、丙○○前於民國（下同）八十年間，因違反麻醉藥品管理條例案件，經臺灣高等
    法院臺中分院以八十一年度上訴字第二一七三號判處有期徒刑三年六月，經最高
    法院以八十二年臺上字第三三九八號判決駁回上訴確定；又於八十一年間，因違
    反肅清煙毒條例案件，經本院以八十二年度訴緝字第六六五號判處有期徒刑三年
    十月確定；於八十三年間，因犯詐欺等案件，經本院以八十三年度自字第八二五
    號判處有期徒刑一年六月，經臺灣高等法院臺中分院以八十四年度上易字第八二
    六號判決駁回上訴確定；於八十三年間，因違反麻醉藥品管理條例等案件，經本
    院以八十三年度易字第五五○號判處有期徒刑十月確定，嗣上揭違反肅清煙毒條
    例案件、詐欺、違反麻醉藥品管理條例等案件，經臺灣高等法院臺中分院以八十
    五年度聲字第二七五號裁定定應執行刑為有期徒刑五年八月確定，及前開案件經
    接續執行，於八十七年七月二十一日假釋付保護管束，於九十二年三月三十一日
    保護管束期滿執行完畢。詎仍不知悔改，竟基於意圖為自己不法所有之概括犯意
    ：
（一）與其有前揭犯意聯絡之甲○○（業經本院於九十二年九月十七日以九十二年度
      易字第一五一三號判處有期徒刑六月，緩刑二年確定），由甲○○攜帶向不詳
      友人所借得，在客觀上足以危害人之生命、身體而可供作兇器使用之長刀一支
      ，於九十二年四月八日上午十一時三十分許，在臺中縣新社鄉福興村臺二十一
      線三．六公里處，竊取戊○○所有種植於該處之檳榔共八百四十粒，得手後，
      為戊○○發現，經報警處理而查獲。
（二）復承前概括之犯意，於九十二年四月二十八日十六時許，在臺中縣東勢鎮天冷
      山上，以自備在客觀上足以危害人之生命、身體而可供作兇器使用之鐮刀一支
      ，竊取乙○○所有種植於該處之檳榔共約八百餘粒，得手後，為乙○○發現。
      丙○○表示願與乙○○和解，然竟以其名義簽發，並偽以其父陳仁嶽之名義而
      用「陳仁玉」背書，於其所拾得丁○○所有之臺灣土地銀行中港分行之支票。
      經乙○○以電話通知陳仁嶽，陳仁嶽表示未曾在該支票上背書，且乙○○經提
      示前揭支票而遭退票，經警循線追查，始得悉上情（就丙○○所涉偽造有價證
      券及侵占遺失物等犯行，應由檢察官另行依法偵辦）。
二、案經臺中縣警察局東勢分局報告臺灣臺中地方法院檢察署檢察官偵查起訴，及嘉
    義縣警察局竹崎分局報告臺灣嘉義地方法院檢察署檢察官呈請臺灣高等法院檢察
    署檢察長令轉臺灣臺中地方法院檢察署檢察官移送併辦。
    理  由
一、訊據被告丙○○對於右揭事實一（一）所示竊盜之事實坦承不諱，核與被害人戊○○於警詢時所指訴及共同被告甲○○所供陳之情節相符，並有照片二張、贓物
    認領保管收據乙份附於偵查卷可稽，復有扣案之長刀一支可資佐證，足見被告此
    部分之自白確與事實相符。另訊據被告固不否認：曾於九十二年四月二十八日十
    六時許，在臺中縣東勢鎮天冷山上，曾遭被害人乙○○因涉嫌竊盜而遭其逮捕之
    事實，然辯稱：伊並未竊取被害人乙○○之檳榔，當日是真實姓名、年籍均不詳
    ，綽號「老仔」之友人先至該處割好檳榔，放在路邊，拜託伊到該處載運該等檳
    榔云云。然查：右揭竊盜事實業據被害人乙○○於警詢中指述明確，且被告丙○○於警詢、偵查中均坦承：係伊以鎌刀竊取被害人乙○○所有，位於臺中縣東勢
    鎮天冷山上檳榔園之檳榔（見九十二年六月二十四日警詢筆錄、九十二年八月二
    十六日偵查筆錄）等語明確，被告在警詢及偵查中均未提及該名綽號「老仔」之
    人，且被告於本院審理時陳稱：伊僅知道該名姓徐，綽號「老仔」，是在網咖認
    識該人，案發後無法找到該人（見本院九十二年八月二十七日審理筆錄）云云，
    亦無法提供綽號「老仔」該人之年籍等資料供本院查證是否認有該人存在，是被
    告前開所辯，顯係臨訟飾卸之詞，尚無足採信。此外，復有現場照片二紙、被告
    所立具之悔過書乙張在卷足憑，是本件事證明確，被告犯行洵堪認定，應予依法
    論科。
二、按刑法第三百二十一條第一項第三款之攜帶兇器竊盜罪，係以行為人攜帶兇器竊
    盜為其加重條件，此所謂兇器，其種類並無限制，凡客觀上足對人之生命、身體
    、安全構成威脅，具有危險性之兇器均屬之，且祇須行竊時攜帶此種具有危險性
    之兇器為已足，並不以攜帶之初有行兇之意圖為必要。螺絲起子為足以殺傷人生
    命、身體之器械，顯為具有危險性之兇器，最高法院著有七十九年度臺上字第五
    二五三號判例可資參照。被告與共同被告甲○○二人於上揭事實欄一（一）所示
    之時、地，及被告於事實欄一（二）所示之時、地，竊取他人之檳榔，則其有為
    自己不法所有之意圖甚明。又被告與共同被告甲○○於行竊時所攜帶之長刀一支
    ，係屬銳利之鐵器，刀刃呈半圓形，長約二十至三十公分，業經本院當庭勘驗屬
    實，又被告獨自一人於事實欄一（二）所示之時、地行竊時所攜帶之鐮刀一支，
    既得以割取檳榔，則該等刀器在客觀上實足以危害人之生命、身體，均屬兇器。
    是核被告前揭所為，係犯刑法第三百二十一條第一項第三款之攜帶兇器竊盜罪。
    被告與共同被告甲○○二人間，就事實欄一（一）所示部分，有犯意聯絡及行為
    分擔，均為共同正犯。又其所為上開竊盜行為，時間緊接，所犯罪名相同，顯係
    基於概括之犯意為之，為連續犯，爰依刑法第五十六條之規定以一罪論，並加重
    其刑。雖就事實欄一（二）所示竊盜犯行部分，未據公訴人提起公訴，然與已起
    訴部分，具有連續犯裁判上一罪之關係，為起訴效力所及，本院自應予以審究。
    再被告前於八十年間，因違反麻醉藥品管理條例案件，經臺灣高等法院臺中分院
    以八十一年度上訴字第二一七三號判處有期徒刑三年六月，經最高法院以八十二
    年臺上字第三三九八號判決駁回上訴確定；又於八十一年間，因違反肅清煙毒條
    例案件，經本院以八十二年度訴緝字第六六五號判處有期徒刑三年十月確定；於
    八十三年間，因犯詐欺等案件，經本院以八十三年度自字第八二五號判處有期徒
    刑一年六月，經臺灣高等法院臺中分院以八十四年度上易字第八二六號判決駁回
    上訴確定；於八十三年間，因違反麻醉藥品管理條例等案件，經本院以八十三年
    度易字第五五○號判處有期徒刑十月確定，嗣上揭違反肅清煙毒條例案件、詐欺
    、違反麻醉藥品管理條例等案件，經臺灣高等法院臺中分院以八十五年度聲字第
    二七五號裁定定應執行刑為有期徒刑五年八月確定，及前開案件經接續執行，於
    八十七年七月二十一日假釋付保護管束，於九十二年三月三十一日保護管束期滿
    執行完畢等情，有臺灣臺中地方法院檢察署刑案資料查註紀錄表及臺灣高等法院
    被告全國前案紀錄表各乙份在卷足憑，被告五年以內再犯本件有期徒刑以上之罪
    ，為累犯，應依刑法第四十七條規定遞加重其刑。爰審酌被告犯罪之動機，僅為
    貪圖蠅利，犯罪之目的、手段、其等品性及智識程度，所得非鉅，犯後坦承犯行
    ，態度尚稱良好等一切情狀，量處如主文所示之刑，以示懲儆。至扣案之長刀一
    支（就事實欄一（一）所示部分），雖係供被告與共同被告甲○○犯罪所用之物
    ，然業據被告甲○○於本院審理時陳稱：上開長刀係其向綽號「阿寬」之友人借
    得，並非其所有（見本院九十二年六月二日訊問筆錄）；另鐮刀一支（事實欄一
    （二）所示部分），雖係被告所有，供其犯罪所用之物，然並未扣案，且無證據
    證明該支鐮刀仍存在，為免日後執行困難，就上開刀器均不另為沒收之諭知。
三、至公訴人移送併辦部分認：除前開事實欄一（二）所示竊盜犯行部分，另被告於
    竊盜犯行遭被害人乙○○發現，表示願與乙○○和解，然竟以其名義簽發，並偽
    以其父陳仁嶽之名義而用「陳仁玉」背書，於其所拾得案外人丁○○所有之臺灣
    土地銀行中港分行之支票，認被告另涉有偽造有價證券及侵占遺失物等罪嫌等語
    。然被告於本院審理時陳稱：伊係於八十八年十二月間，在臺中市○○路青邁餐
    廳前撿到的，撿到後就一直放著，並未使用。是因為伊發生了竊取被害人乙○○
    檳榔這件事情，伊去跟乙○○和解，乙○○要求伊要開支票，所以才會用自己的
    名義開立該張撿來的支票（見本院九十二年八月二十七日審理筆錄）等語，另被
    害人即上揭支票之所有人丁○○於警詢中陳稱：其係在八十八年九二一大地震，
    因其所居住之房屋倒塌，所以遺失該張支票（見九十二年六月十二日警詢筆錄）
    等語，被害人丁○○確於八十八年九月二十一日遺失上揭支票，被告於事實欄一
    （二）所示竊盜犯行發生後，始以自己名義簽發該支票。另被告係因竊盜犯行為
    被害人乙○○發現後，為避免刑事訴追，而向被害人乙○○表示願與之和解，始
    簽發上開支票用以擔保賠償乙節，業據被害人乙○○於警詢、偵查中陳明在卷，
    足見被告所為前揭侵占遺失物、以自己名義簽發支票、及在支票後偽以「陳仁玉
    」名義背書等犯行，均係個別起意，並未有與本件竊盜犯行有何方法、結果，或
    手段、目的之牽連犯關係，且就此部分犯行未據公訴人提起公訴，本院自無從得
    以併予審究，是應將此部分退由檢察官另行依法處理，末此敘明。
據上論斷，應依刑事訴訟法第二百九十九條第一項前段，刑法第二十八條、第五十六
條、三百二十一第一項第三款、第四十七條，判決如主文。
中      華      民      國    九十二    年     十二     月     十九     日
                                     臺灣臺中地方法院刑事第五庭
                                         審判長法  官  梁堯銘
                                               法  官  巫淑芳
                           法  官  劉麗瑛
右正本證明與原本無異。
如不服本判決，應於送達後十日內向本院提出上訴狀（須附繕本），上訴於臺灣高等
法院臺中分院。
                                               書記官
中      華      民      國    九十二    年     十二     月     十九     日
附錄論罪科刑法條
中華民國刑法第三百二十一條
犯竊盜罪而有左列情形之一者，處六月以上、五年以下有期徒刑：
一、於夜間侵入住宅或有人居住之建築物、船艦或隱匿其內而犯之者。
二、毀越門扇、牆垣或其他安全設備而犯之者。
三、攜帶兇器而犯之者。
四、結夥三人以上而犯之者。
五、乘火災、水災或其他災害之際而犯之者。
六、在車站或埠頭而犯之者。
前項之未遂犯罰之。


司法院資訊處製作；財團法人民間司法改革基金會備份。
